臺灣高等法院臺南分院民事裁定　96年度再易字第12號
再審聲請人　乙○○
再審相對人　甲○○
上列當事人間請求給付借款事件，再審聲請人對於中華民國九十
六年二月二十七日本院九十五年度再易字第三二號確定裁定，聲
請再審，本院裁定如下：
      主      文
再審之聲請駁回。
再審聲請費用由再審聲請人負擔。
      理      由
一、聲請意旨略以：鈞院九十五年度再易字第三二號確定裁定，
    以伊未於訴狀敘明再審之具體理由，駁回伊就鈞院九十五年
    度再易字第五號確定裁定之再審聲請；然伊實已於九十五年
    十一月十一日具狀補充再審理由，鈞院九十五年度再易字第
    三二號確定裁定未予審酌，即有再審事由。為此，提起本件
    再審聲請，求為廢棄鈞院九十五年度再易字第三二號確定裁
    定等語。
二、查：
（一）本件聲請人係就九十六年二月二十七日本院九十五年度再
      易字第三二號駁回其再審聲請之確定裁定，聲明不服而提
      起之再審聲請事件，聲請人雖於書狀內自載「民事再審狀
      」，並於當事人欄自載「再審原告」、「再審被告」稱謂
      ，然聲請人既係就確定裁定聲明不服，核係民事聲請再審
      事件性質，先予敘明。
（二）再審聲請人係於九十六年三月三日收受原確定裁定，有送
      達證書在卷可參（本院九十五年度再易字第三二號卷第十
      頁），再審聲請人於同年四月一日提起本件再審之聲請，
      核未逾民事訴訟法第五百條第一項規定之三十日不變期間
      ，併先敘明。
三、按再審之聲請，雖有再審理由，法院如認原裁定為正當者，
    應以裁定駁回之，此參民事訴訟法第五百零七條準用同法第
    五百零四條規定至明。查：
（一）聲請人前以本院九十四年度再易字第三一號確定判決，有
      民事訴訟法第四百九十六條第一項第九款、第十三款再審
      事由而提起再審之訴，經本院以九十五年度再易字第五號
      受理後，以聲請人提起該再審之訴所主張者，為民事訴訟
      法第四百九十六條第一項第九款、第十三款之再審事由，
      與其前提起：本院九十四年度再易字第一五號再審之訴
      （主張同法第四百九十六條第一項第一款、第二款、第十
      三條、第四百九十七條、第四百九十八條之再審事由），
      本院九十四年度再易字第三一號再審之訴（主張同法第
      四百九十六條第一項第一款、第四百九十七條之再審事由
      ）等二再審之訴，所主張之條款雖有不同，然細查其於上
      開前後數訴所主張之具體事由則無相異。其所主張之同一
      事由，既經本院以九十四年度再易字第三一號認其無再審
      理由而判決駁回，並說明再審事由不可採之理由，依民事
      訴訟法第四百九十八條之一規定，其再以同一事由，對於
      本院九十三年度上易字第二００號，及駁回其再審之訴之
      本院九十五年度再易字第三一號民事確定判決，更行提起
      之再審之訴即為不合法，而於九十五年九月二十九日裁定
      駁回其九十五年度再易字第五號再審之訴等情，此有本院
      九十五年度再易字第五號卷宗在卷可按。
（二）聲請人再於九十五年十一月九日具狀，對於上揭本院九十
      五年度再易字第五號確定裁定聲請再審，惟未提出任何再
      審理由，經本院以九十五年度再易字第三二號受理後，於
      九十六年二月二十七日以聲請人未敘明再審之具體情形，
      再審聲請不合法為由，於九十六年二月二十七日駁回其再
      審之聲請者，亦有本院九十五年度再易字第三二號卷宗在
      卷可參。
（三）聲請人又於九十五年十一月三日具狀，對於本院九十三年
      度上易字第二００號原確定判決提起再審之訴，亦未提出
      任何再審理由，經本院另案以九十五年度再易字第二九號
      受理後，聲請人則於九十五年十一月十一日提出「民事再
      審補充理由狀」，於案由欄註明：「為不服台南高分院九
      十五年度再易字第五號給付借款事件，於九十五年九月二
      十九日所為裁定，提出本件再審補充理由狀：」等語，除
      補正其再審理由外，並聲明：原再審確定裁定（九十五
      年度再易字第五號）廢棄。原二審確定判決（九十三年
      度上易字第二００號）關於命再審原告給付部分及該部分
      訴訟費用之裁判均廢棄。上開廢棄部分，再審被告之訴
      駁回。再審及前審關於廢棄部分之訴訟費用，由再審被
      告負擔等語。其後本院九十五年度再易字第二九號則以：
      聲請人係就本院九十三年度上易字第二００號確定判決提
      起再審之訴，及就本院九十五年度再易字第五號確定裁定
      合併聲請再審，惟：(1)就九十三年度上易字第二００號確
      定判決提起再審之訴部分，已逾三十日法定再審期間；(2)
      就九十五年度再易字第五號確定裁定部分，係就同一事由
      再行聲請再審，其再審之聲請（原裁定誤載為再審之訴）
      為不合法，而於九十六年一月十八日合併駁回聲請人就本
      院九十三年度上易字第二００號確定判決，及九十五年度
      再易字第五號確定裁定之再審聲請，上開裁定並於同年月
      二十二日送達當事人（送達證書附於上揭卷宗第六一、六
      二頁）等情，並有本院九十五年度再易字第二九號卷宗在
      卷可按。
（四）綜此：
    (1)聲請人於九十五年十一月九日具狀，對於本院九十五年度
      再易字第五號確定裁定提起再審之聲請（本院九十五年度
      再易字第三二號再審聲請事件），雖未同時敘明再審理由
      ，惟於九十五年十一月十一日向本院收發室遞狀提出之「
      民事再審補充理由狀」，既已註記係「不服九十五年度再
      易字第五號於九十五年九月二十九日所為裁定，提出再審
      補充理由狀」之意，且依其訴狀所載內容，係同時對於本
      院九十五年度再易字第二九號再審之訴，及本院九十五年
      度再易字第三二號再審聲請事件均予補充再審理由，核係
      聲請人以一訴狀對於不同案件，同時補正再審理由之意，
      聲請人之上揭「民事再審補充理由狀」，原應依其補正事
      由性質，各自分送上開二件再審事件（九十五年度再易字
      第三二號再審聲請事件、九十五年度再易字第二九號再審
      之訴）之承辦法官參辦；茲因誤送致本院九十五年度再易
      字第三二號於九十六年二月二十七日裁定時，未及參酌上
      揭再審理由，要難認聲請人提起本院九十五年度再易字第
      三二號再審之聲請，有何未敘明再審事由之不合法。
    (2)又本院受理九十五年度再易字第二九號再審之訴，已合併
      裁定駁回聲請人就本院九十三年度上易字第二００號確定
      判決，及九十五年度再易字第五號確定裁定之再審聲請，
      並於九十六年一月二十二日送達當事人而發生確定效力；
      則本院九十五年度再易字第三二號於九十六年二月二十七
      日，再就聲請人「對於本院九十五年度再易字第五號確定
      裁定提起之再審聲請」之同一事件，而為駁回再審聲請之
      裁定，即有違反「一事不再理」原則。聲請意旨雖未指摘
      及此，惟原確定裁定既違反一事不再理原則，即屬適用法
      規顯有錯誤之違法。
    (3)本院九十五年度再易字第三二號確定裁定，固有上開二項
      適用法規錯誤之再審事由，然聲請人聲請廢棄之本院九十
      五年度再易字第五號確定裁定，依其裁定理由所示，係認
      ：「再審原告提起之九十五年度再易字第五號再審之訴，
      所主張之同一事由，業經本院以九十四年度再易字第三一
      號認其無再審理由而判決駁回，聲請人違反民事訴訟法第
      四百九十八條之一規定，以同一事由更行提起再審之訴為
      不合法。」，於法自無不合；聲請人復未指摘本院九十五
      年度再易字第五號上揭確定裁定有何再審事由，則其聲請
      廢棄本院九十五年度再易字第五號確定裁定，及原確定之
      二審判決（九十三年度上易字第二００號），仍為無理由
      。是本院九十五年度再易字第三二號確定裁定雖有上開再
      審事由，惟其裁定結論仍為正當，揆諸上開說明，仍應裁
      定駁回再審之聲請。聲請意旨求為廢棄，非有理由，應予
      駁回。
四、據上論結，本件再審之聲請為無理由，依民事訴訟法第五百
    零七條、第五百零四條、第九十五條、第七十八條，裁定如
    主文。
中　　華　　民　　國　　96　　年　　6　　月　　29 　　日
                    民事第三庭
                                審判長法　官  陳  光  秀
                                      法　官  曾  平  杉
                                      法　官  李  文  賢
上為正本係照原本作成。
不得抗告。
中　　華　　民　　國　　96　　年　　7　　月　　 2 　　日
                                      書記官　劉　清　洪
